臺灣苗栗地方法院民事小額判決　　　　100年度苗小字第390號
原　　　告　四季山莊劍橋區管理委員會
法定代理人　陳震緯
訴訟代理人　翟昌生
被　　　告　張英傑
上列當事人間請求給付管理費事件，本院於100 年11月4 日言詞
辯論終結，判決如下：
    主     文
被告應給付原告新臺幣貳萬陸仟貳佰拾伍元，及自民國一○○
年七月二十七日起至清償日止，按年息百分之五計算之利息。
訴訟費用新臺幣壹仟元由被告負擔。
本判決第一項得假執行，但被告如以如主文第一項所示之本金為
原告預供擔保後，得免為假執行。
    事實及理由
一、原告主張：
(一)、被告為原告所管理社區之住戶，每月應繳交新台幣（下同）
    1,749 元之管理費，惟其自99年4 月份至100 年6 月份之管
    理費則均未繳交，至100 年6 月份止共積欠26235 元之管理
    費。被告積欠管理費已超過2 期，原告前以存證信函定相當
    期日催告被告清償，被告均未清償，爰依公寓大廈管理條例
    第21條及社區規約第10條第5 款之約定，請求被告給付管理
    費。
(二)、聲明：
１、被告應給付原告26,235元，及自起訴狀繕本送達翌日（即10
    0 年7 月27日）起至清償日止，按年息百分之五計算之利息
２、訴訟費用由被告負擔。
二、被告方面：
    未於言詞辯論期日到場，除於支付命令聲明異議狀陳稱支付
    命令所載與事實不符外，未提出書狀作何聲明或陳述。
三、法院之判斷：
(一)、按區分所有權人或住戶積欠應繳納之公共基金或應分擔或其
    他應負擔之費用已逾二期或達相當金額，經定相當期間催告
    仍不給付者，管理負責人或管理委員會得訴請法院命其給付
    應繳之金額及遲延利息，公寓大廈管理條例第21條定有明文
    。原告主張被告為原告社區住戶，依社區管理規約第7 條之
    約定，每月應繳1,749 元之管理費，被告自99年4 月份至
    100 年6 月份，尚積欠26,235元，且已逾2 期，原告以存證
    信函定相當期間催告被告清償，被告仍未清償等情，業據原
    告提出建物登記謄本、社區規約、管理委員會報備證明及存
    證信函各1 份為證（參見本院100 年度司促字第4644號卷第
    6 至9 頁、本院審理卷第28至50頁），經核與原告主張相符
    ，堪信原告主張為真實。被告雖於聲明異議狀辯稱原告主張
    此債務尚有糾葛等語，而被告受合法通知，於言詞辯論期日
    既不到場爭執，復未提出事證以供本院斟酌，難認被告於支
    付命令異議所辯，可作為不利於原告判斷之論據。從而，原
    告本於管理費請求權之法律關係，請求被告給付26,235元，
    及自起訴狀繕本送達翌日即100 年7 月26日起至清償日止，
    按年息百分之5 計算之利息，為有理由，應予准許。
(二)、本判決如主文第一項所命之給付，係就原告在小額程序之請
    求而為被告敗訴之判決，應依職權宣告假執行。又核本件有
    准被告預供擔保免為假執行之必要，爰依職權酌定相當之擔
    保金額准許之。
(三)、訴訟費用負擔之依據：民事訴訟法第78條。
中    華    民    國   100    年    11    月    18    日
                  苗栗簡易庭  法  官  羅  永  安
以上正本係照原本作成。
如不服本判決，應於判決送達後20日內，以判決違背法令為理由
，向本院提出上訴狀並表明上訴理由，及須按他造當事人之人數
附繕本。如委任律師提起上訴者，應一併繳納上訴審裁判費。
上訴理由應表明：
  一、原判決所違背之法令及其具體內容。
  二、依訴訟資料可認為原判決有違背法令之具體事實。
如未表明上訴理由者，應於上訴後20日內向本院提出上訴理由。
當事人如對本件訴訟內容有所疑義，得聲請閱卷。
中    華    民    國   100    年    11    月    18    日
                              書記官  張  哲  豪